# 转租赁的判断

提问人：bohecha 时间：2023-07-05 11:52:
您好，陈老师，公司现在租入一栋大楼， 5 年期，作为使用权资产，在本报告期内已经使用了3.5年，公司转租部分（占比1/9）面积给第三方，使用期限为1.5年，涵盖了剩余原租赁期。由于转租部分占原租赁面积较小，1/9，是否可以按照经营租赁简化处理，还是要按照占比做融资租赁处理？这两种处理方式下的其他业务成本是否可以只算使用权资产的摊销（1/9），感谢陈老师解答。

回答人：chenyiwei
因为转租赁的性质要依据原租赁下的使用权资产确定，因此本案例中的转租赁应属于融资租赁。应在转租赁的租赁期开始日终止确认转租部分的使用权资产，而是确认转租赁下的租赁应收款，并确认资产处置损益。
如果要作为经营租赁处理，只能是在影响显著不重大前提下的简化处理，但并不符合准则规定。

提问人：zico9999 时间：2023-07-13 09:15:
陈版：如果一家企业本意是租赁仓库自主经营，但是考虑到目前经济环境和业务需要，将部分租赁面积（约 1 半）转租赁给第三方合作伙伴，转租合同约定双方可以提前 1 个月解约，转租期占原租赁期剩余时间的100%，转租租金无法全部覆盖相应的租赁成本，从实质上而言，管理层对该使用权资产并未有融资租赁的目的，租赁准则对转租赁的分类是否首先应当考虑企业商业实质和目的，而不是结果？

回答人：chenyiwei
“融资租赁”只是一种会计术语专业名称，不能据此认为对承租人或者出租人必然具有“融资”的性质。